臺灣彰化地方法院刑事判決　　　　　　　　　　　　　九十二年度易字第七七九號
　　公　訴　人　臺灣彰化地方法院檢察署檢察官
　　被　　　告　丙○○
　　選任辯護人　林永山律師
　　被　　　告　丁○○
右列被告等因恐嚇案件，經檢察官聲請簡易判決處刑（九十一年度偵字第八六○二號
），本院北斗簡易庭認不宜依簡易判決處刑，改簽由本院依通常程序審理，並判決如
左：
    主  文
丙○○、丁○○共同以加害身體、生命之事，恐嚇他人致生危害於安全，各處有期徒
刑肆月，如易科罰金，均以佰元折算壹日。
    事  實
一、緣丙○○向甲○○承租彰化縣社頭鄉泰安村永井巷一之八六號部分土地經營佐岸
    咖啡館，因積欠數月租金而與甲○○存有糾紛，因不滿甲○○催討租金，竟心生
    圭怒，與丁○○及五、六名姓名年籍不詳之成年男子，共同基於恐嚇之犯意聯絡
    ，於民國九十一年八月九日二十三時三十五分許，見甲○○協同友人陳鴻輝及女
    兒施喬尹返回毗鄰前開佐岸咖啡館之住處，即以電話通知丁○○前來，同日二十
    三時四十五分許，丁○○夥同五、六名姓名年籍不詳之成年男子前去甲○○住處
    ，由丁○○強力將甲○○住處之紗窗拉開、放回反覆數次，並敲打玻璃門，復以
    台語向屋內之甲○○、陳鴻輝恐嚇稱：「出來，討錢討這麼緊，做免錢的不行嗎
    ？你給我出來，出來我要打死你」等語，該五、六名姓名年籍不詳之成年男子則
    在旁觀勢助威，丙○○則坐在位於甲○○住處前方由其經營之佐岸咖啡館擺設之
    露天桌椅上觀看，而以此方式，共同以加害生命、身體之事恐嚇甲○○、陳鴻輝
    ，使其二人心生畏懼致生危害於安全，並連夜離開自宅避禍。
二、案經被害人甲○○訴由彰化縣警察局田中分局報告臺灣彰化地方法院檢察署檢察
    官聲請簡易判決處刑，本院北斗簡易庭認不宜依簡易判決處刑，改簽由本院依通
    常程序審理。
    理  由
一、訊據被告丙○○、丁○○皆矢口否認有何恐嚇甲○○、陳鴻輝之犯行，被告丙○○辯稱：伊於案發當日晚上七點回到佐岸咖啡館，即巡視場子，後來甲○○回來
    後，伊仍在巡視場子，當日伊均未與甲○○交談云云；被告丁○○則以：當日晚
    上七、八點，伊前去佐岸咖啡館喝咖啡，後來甲○○開門出來與佐岸咖啡館內之
    客人大小聲，伊好意向甲○○表示討錢不要這樣，到調解委員會去講即可，伊講
    完後，甲○○即關門進去，之後伊即離開等語置辯。經查：
（一）被告丁○○如何夥同五、六名姓名年籍不詳之成年男子恐嚇甲○○及陳鴻輝之
      事實，業據被害人甲○○於本院審理時證述：當天丁○○帶了五、六個年輕男
      子到伊住處門口，丁○○並將紗窗弄得很大聲，即將紗窗拉開後又用力關起來
      ，如此好幾次，且敲玻璃門，還大聲恐嚇伊及伊朋友陳鴻輝，叫伊與陳鴻輝出
      來，並說要打死伊二人，還說討錢討得這麼緊，作免錢的不行嗎等語綦詳，核
      經證人陳鴻輝於警偵訊中證述：當日晚上伊與甲○○及甲○○女兒都在屋內，
      晚上十一點多，丁○○帶了六、七個人過來大聲敲門，丁○○並以台語大聲叫
      囂說：討錢討這麼緊，做免錢的不行嗎，又說好膽出來，出來就打死你，其他
      人則未說嚴厲之言詞等語及證人施喬尹於偵訊中證稱：當天晚上有人來撞門，
      撞門撞得很用力，且以台語說得很大聲等語相符。而甲○○僅對被告丙○○有
      租金債權而已，當無為此，即甘冒偽證、誣告之刑責，而夥同友人陳鴻輝及女
      兒施喬尹設詞誣陷素不相識之被告丁○○之理，準此，被害人甲○○之指述應
      非子虛而可採信。
（二）次者，被告丙○○於當日晚上雖未離開佐岸咖啡館而前往告訴人住處，固經證
      人即於九十一年八月九日案發當日仍任職佐岸咖啡館之乙○○於本院審理時證
      述：當日伊自下午五點至凌晨三點止，皆在佐岸咖啡館上班，丙○○係於晚上
      八點多回到佐岸咖啡館，直至凌晨三點丙○○皆未離開佐岸咖啡館等語屬實，
      惟被告丁○○夥同五、六名姓名年籍不詳之成年男子到達佐岸咖啡館時，即與
      被告丙○○同坐於被害人甲○○住處前方由被告丙○○經營之佐岸咖啡館擺設
      之露天桌椅上，嗣被告丁○○夥同五、六名姓名年籍不詳之成年男子前去被害
      人甲○○住處，恐嚇被害人甲○○及陳鴻輝之際，被告丙○○亦坐於該桌椅上
      觀看一節，業據被害人甲○○於本院審理時陳明在卷，而被告丁○○係於被害
      人甲○○返家不到十分鐘即前往被害人甲○○住處恐嚇被害人甲○○及陳鴻輝
      等情，亦據被害人甲○○陳稱屬實，又被告丁○○係接獲電話始前往佐岸咖啡
      館，亦據被告丁○○坦白是認，而被告丁○○前開恐嚇被害人甲○○、陳鴻輝
      之言詞，皆與被告丙○○與被害人甲○○間之租金糾紛有關，則顯係被告丙○○見被害人甲○○返家，即以電話通知被告丁○○到來，當屬無疑，且由上開
      被告丁○○夥同五、六名姓名年籍不詳之成年男子到達佐岸咖啡館時，即與被
      告丙○○同坐於被害人甲○○住處前方由被告丙○○經營之佐岸咖啡館擺設之
      露天桌椅上，嗣被告丁○○夥同五、六名姓名年籍不詳之成年男子前去被害人
      甲○○住處，恐嚇被害人甲○○及陳鴻輝之際，被告丙○○亦坐於該桌椅上觀
      看，且係被告丙○○見被害人甲○○返家，即以電話通知被告丁○○到來等情
      狀觀之，亦足以認定被告丙○○與被告丁○○間，就前開恐嚇犯行，有犯意之
      聯絡及行為之分擔甚明。
（三）再者，被告丁○○前述恐嚇之言詞，客觀上足使一般人心生畏怖，且觀諸被害
      人甲○○供述：伊與陳鴻輝聽聞上述恐嚇言詞後都很害怕，不敢出去，後來伊
      與陳鴻輝即連夜馬上離開等語，及甲○○遭恐嚇後立即報警之情節，足見被告
      丁○○前述言詞，主觀上亦已使甲○○、陳鴻輝心生恐懼，並已達危害其生命
      、身體安全之程度，亦復無疑。
（四）另案發當日，被害人甲○○確未曾前往佐岸咖啡館與被告丙○○交談之事實，
      除據被害人甲○○陳明在卷外，並經前開證人乙○○於本院審理證述無訛，且
      被告丁○○係夥同四、五名男子而非夥同其太太前去佐岸咖啡館，亦經證人乙○○供承在卷，則被告丙○○於警偵訊中供稱：當天甲○○在客人面前說要向
      伊收回，不讓伊做生意，並要找人打斷伊的腿，惟丁○○並沒有敲打甲○○住
      處大門，亦沒有出言恐嚇，當時伊在場，丁○○只有向甲○○說有事情大家坐
      下來談，但甲○○不理即進屋去云云，及被告丁○○迭於警偵訊及本院審理時
      辯稱：當日晚上七、八點，伊與太太前去佐岸咖啡館喝咖啡，後來甲○○開門
      出來與佐岸咖啡館內之客人大小聲，伊好意向甲○○表示討錢不要這樣，到調
      解委員會去講即可云云，皆係事後避就之詞，均委無足採。
（五）此外，復有現場照片及陳鴻輝、施喬尹繪製之現場草圖在卷可稽，綜上，被告
      丙○○、丁○○前開所辯，皆係卸責之詞，不足採信，本件事證明確，被告二
      人之犯行，洵堪認定。
二、核被告丙○○、丁○○所為，皆係犯刑法第三百零五條之恐嚇危害安全罪。其二
    人與前開姓名年籍不詳之五、六名成年男子間，就上開犯行，有犯意之聯絡，行
    為之分擔，皆為共同正犯。再其二人以一行為同時恐嚇被害人甲○○、陳鴻輝，
    而觸犯構成要件相同之罪名，係同種想像競合犯，應依刑法第五十五條之規定以
    一重處斷，公訴人漏未敘及陳鴻輝亦係恐嚇之被害人，容有未當，附此敘明。爰
    審酌被告二人皆無前科，有臺灣高等法院被告全國前案紀錄表二紙在卷可稽，素
    行良好，惟犯後皆否認犯行，態度不佳，積欠被害人甲○○租金不思如何返還，
    反起意恐嚇被害人，行為甚為可議，復未與被害人達成和解，併其犯罪之目的、
    手段、智識程度、所生危害等一切情狀，分別量處如主文所示之刑，並皆諭知易
    科罰金之折算標準。
據上論斷，應依刑事訴訟法第四百五十二條、第二百九十九條第一項前段，刑法第二
十八條、第三百零五條、第五十五條、第四十一條第一項前段，罰金罰鍰提高標準條
例第一條前段、第二條，判決如主文。
本案經檢察官吳怡盈到庭執行職務。
中      華      民      國      九十三      年      三    月    十八    日
                                臺灣彰化地方法院刑事第三庭
                              審判長法  官  余仕明
                                          法  官  簡婉倫
                                          法  官  游秀雯
右正本證明與原本無異。
如不服本判決，應於判決送達後十日內，向本院提出上訴狀（須附繕本）。
                                    法院書記官    陳文俊
中      華      民      國      九十三      年      三    月    十八    日
附錄本案論罪科刑法條全文：
刑法第三百零五條
以加害生命、身體、自由、名譽、財產之事恐嚇他人，致生危害於安全者，處二年以
下有期徒刑、拘役或三百元以下罰金。
